臺灣屏東地方法院刑事判決　　　　　　　96年度訴字第1089號
公　訴　人　臺灣屏東地方法院檢察署檢察官
被　　　告　甲○○
上列被告因違反毒品危害防制條例案件，經檢察官提起公訴（96
年度毒偵字第1896號），被告於準備程序中就被訴事實為有罪之
陳述，經本院合議庭裁定改以簡式審判程序審理，判決如下：
    主  文
甲○○施用第一級毒品，累犯，處有期徒刑壹年月；又施用第
二級毒品，累犯，處有期徒刑捌月。應執行有期徒刑壹年玖月。
　　犯  罪  事　實
一、甲○○前於民國93年間竊盜案件，經臺灣高雄地方法院以93
    年度簡字第4480號判決判處有期徒刑3 月確定；同年另因違
    反毒品危害防制條例案件，經同院以93年度訴字第3054號判
    決判處有期徒刑7 月、3 月確定，並與前開竊盜案件經裁定
    定其應執行之刑為有期徒刑11月確定，而於94年12月25日執
    行完畢。
二、甲○○於91至93年間因施用毒品案件，經臺灣臺中地方法院
    以91年度毒聲字第1972號裁定送觀察、勒戒後，因認無繼續
    施用毒品之傾向，於93年9 月24日執行完畢釋放，並經臺灣
    臺中地方法院檢察署檢察官以93年度毒偵緝字第180 號為不
    起訴處分確定。詎甲○○不知戒絕，復於上開觀察、勒戒執
    行完畢釋放後5 年內，基於施用第一級毒品之犯意，於96年
    8 月18日中午，在高雄市○○區○○路附近其友人之住處內
    ，以將海洛因摻入香煙內點燃吸食之方式，施用第一級毒品
    海洛因1 次；甲○○另基於施用第二級毒品之犯意，於前揭
    時、地，以將甲基安非他命置入玻璃球吸食器內加熱燒烤，
    再吸食其霧化氣體之方式，施用第二級毒品甲基安非他命1
    次。嗣於同年8 月22日，其因另涉竊盜案件為警查獲，經警
    徵得其同意後採尿送驗，始悉上情。
三、案經屏東縣警察局枋寮分局報告臺灣屏東地方法院檢察署檢
    察官偵查起訴。
    理  由
一、本件被告所犯係死刑、無期徒刑或最輕本刑為3 年以上有期
    徒刑或高等法院管轄第一審案件以外之罪，其於準備程序期
    日就被訴事實為有罪之陳述，經本院告知簡式審判程式之旨
    ，並聽取公訴人及被告之意見後，經合議庭依刑事訴訟法第
    273 條之1 第1 項規定，裁定由受命法官獨任進行簡式審判
    程序，是依刑事訴訟法第273 條之2 規定，本件之證據調查
    ，不受同法第159 條第1 項、第161 條之2 、第161 條之3
    、第163 條之1 及第164 條至第170 條規定之限制，合先敘
    明。
二、前揭犯罪事實，業據被告甲○○坦承不諱，且其於96年8 月
    22日18時許經警採尿送驗，檢驗結果確呈嗎啡（即海洛因代
    謝物）及甲基安非他命陽性反應，此有正修科技大學超微量
    研究科技中心檢驗報告及屏東縣警察局枋寮分局偵辦疑似施
    用毒品尿液檢體送驗代號與真實姓名對照表各1 紙附卷為憑
    ，足證被告上開自白與事實相符，堪以認定。又被告前於91
    至93年間因施用毒品案件，經臺灣臺中地方法院以91年度毒
    聲字第1972號裁定送觀察、勒戒後，因認無繼續施用毒品之
    傾向，於93年9 月24日執行完畢釋放，並經臺灣臺中地方法
    院檢察署檢察官以93年度毒偵緝字第180 號為不起訴處分確
    定，有臺灣高等法院被告前案紀錄表、臺灣屏東地方法院檢
    察署刑案資料查註紀錄表暨全國施用毒品案件紀錄表及前開
    不起訴處分書各1 份在卷可稽。是被告於觀察、勒戒執行完
    畢釋放後，5 年以內再犯本件施用第一級、第二級毒品犯行
    之事證明確，堪以認定，應予依法論科。
三、查海洛因、甲基安非他命分別係毒品危害防制條例第2 條第
    2 項第1 款、第2 款所稱之第一級、第二級毒品，不得持有
    及施用，是核被告所為，係犯毒品危害防制條例第10條第1
    項、第2 項之施用第一級、第二級毒品罪。其施用前後持有
    第一、二級毒品之低度行為，應各為其施用之高度行為所吸
    收，均不另論罪。被告所犯前開2 罪，犯意各別、行為互殊
    ，應予分論併罰。又被告前於93年間竊盜案件，經臺灣高雄
    地方法院以93年度簡字第4480號判決判處有期徒刑3 月確定
    ；同年另因違反毒品危害防制條例案件，經同院以93年度訴
    字第3054號判決判處有期徒刑7 月、3 月確定，並與前開竊
    盜案件經裁定定其應執行之刑為有期徒刑11月確定，而於94
    年12月25日執行完畢，有臺灣高等法院被告前案紀錄表1 份
    為憑，其於有期徒刑執行完畢後，5 年以內故意再犯本件有
    期徒刑以上之2 罪，均為累犯，應分別依刑法第47條第1 項
    規定加重其刑。爰審酌被告素行不佳，前經觀察、勒戒後認
    無繼續施用毒品之傾向，竟仍未戒除施用毒品之惡習，復施
    用第一、二級毒品，戕害身心甚鉅，惟念其施用毒品乃戕害
    自己之健康，尚未危及他人，且犯後坦承犯行，尚有悔意之
    態度等一切情狀，分別量處如主文所示之刑，並定其應執行
    之刑。
據上論斷，應依刑事訴訟法第273 條之1 第1 項、第299 條第1
項前段，毒品危害防制條例第10條第1 項、第2 項，刑法第11條
前段、第47條第1 項、第51條第5 款，判決如主文。
本案經檢察官乙○○到庭執行職務。
中　　華　　民　　國　　96　　年　　11　　月　　19　　日
                        刑事第五庭  法  官  李宜娟
以上正本證明與原本無異。
如不服本判決應於收受本判決送達後十日內向本院提出上訴書狀
，其未敘述上訴理由者，應於上訴期間屆滿後二十日內向本院補
提理由書狀（均須按他造當事人之人數附繕本）「切勿逕送上級
法院」
中　　華　　民　　國　　96　　年　　11　　月　　19　　日
                                    書記官  孫秀桃
附錄本案論罪科刑法條
毒品危害防制條例第10條：
施用第一級毒品者，處6 月以上5 年以下有期徒刑。
施用第二級毒品者，處3 年以下有期徒刑。
